【裁判字號】    90,訴,1576
【裁判日期】    900820
【裁判案由】    毒品危害防制條例
【裁判全文】
臺灣臺中地方法院刑事判決                          九十年度訴字第一五七六號
    公  訴  人  台灣台中地方法院檢察署檢察官
    被      告  甲○○
右列被告因毒品危害防制條例案件，經檢察官提起公訴（九十年度毒偵字第三○八三
號），本院判決如左：
    主  文
甲○○連續施用第一級毒品，累犯，處有期徒刑壹年。扣案之海洛因壹包（淨重零點
壹肆公克，包裝重零點壹玖公克）沒收銷燬之；又連續施用第二級毒品，累犯，處有
期徒刑陸月。扣案之安非他命壹包（含袋重參點肆公克）沒收銷燬之。主刑部分應執
行有期徒刑壹年肆月。
    事  實
一、甲○○前於民國（下同）八十六年間，因違反麻醉藥品管理條例案件，經本院判
    處有期徒刑八月，經台灣高等法院台中分院駁回上訴確定，於八十七年六月五日
    執行完畢。復因施用毒品案件，經依本院先後裁定送觀察、勒戒後，均認無繼續
    施用毒品之傾向，經台灣台中地方法院檢察署檢察官分別於八十八年八月十三日
    以八十八年度偵緝字第八七六號、於八十九年六月十五日以八十九年度毒偵緝字
    第二九八號不起訴處分確定。詎仍不知悔改，基於概括之犯意，自八十九年年底
    某日起至九十年六月初某日止，在台中縣神岡鄉○○村○○路卅六之七號住處等
    處所，以將海洛因摻入水中注射之方式，連續施用第一級毒品海洛因多次；又另
    行基於概括之犯意，自八十九年年底某日起至九十年六月十日止，在前開住處等
    處所，以將安非他命置於燈泡上加熱，使生白煙吸入之方式，連續施用第二級毒
    品安非他命多次。嗣於九十年六月十一日二十三時二十分許，在台中市○○路六
    十四之九號前為警查獲，並自其身上扣得海洛因一包（淨重○．一四公克，包裝
    重○．一九公克）及安非他命一包（含袋重三．四公克）。
二、案經台中市警察局移送臺灣臺中地方法院檢察署檢察官偵查起訴。
    理  由
一、訊據被告甲○○對右揭施用安非他命部分之犯行坦承不諱，並有扣案之安非他命
    一包（含袋重三．四公克）可資佐證，又被告於前開時間為警查獲時，經採其尿
    液送檢驗之結果，確呈甲基安非他命陽性反應，有卷附之台中市衛生局煙毒尿液
    檢驗成績書乙紙可參，足見被告確有施用第二級毒品安非他命之犯行，是被告此
    部分之自白顯與事實相符。惟被告矢口否認有為何施用海洛因之犯行，辯稱：伊
    並未施用海洛因，扣案之海洛因係案外人林忠義所有云云。然查：被告於偵查中
    及本院審理中均曾坦承：伊有施用海洛因，每個月約施用二次（見偵查卷第二十
    六頁、本院九十年八月三日審理筆錄）等語明確；另被告於本院審理時陳稱：當
    日伊會被警察查獲，係因要到西藥房買注射針筒等語（見本院九十年八月三日審
    理筆錄）；核與證人林忠義於警訊中所陳稱：被告當日到伊住處說要到市區吃點
    心，結果到該路段停靠說要至藥房買注射針筒等語（見偵查卷第九頁正面）相符
    ；又警員於上開時、地查獲本案，亦係自被告上衣口袋內起出毒品一包，而該包
    毒品經送法務部調查局鑑驗結果，確係海洛因無訛，有該局出具之鑑定通知書乙
    紙在卷可佐。是被告上開所辯，顯係臨訟卸責之詞，尚不足採信。又被告因前因
    施用毒品案件，經本院二度裁定送勒戒處所觀察、勒戒後，均認無繼續施用毒品
    之傾向，並先後經台灣台中地方法院檢察署檢察官為不起訴處分確定在案，有台
    灣台中地方法院檢察署刑案資料查註紀錄表在卷足憑。是被告三犯施用毒品之犯
    行洵堪認定，應予依法論科。
二、本案被告甲○○前既已因施用毒品案件，經本院裁定送觀察、勒戒二次後，均認
    無繼續施用毒品之傾向，而分別為台灣台中地方法院檢察署檢察官為不起訴處分
    在案，則被告復於前揭時、地三犯施用毒品之犯行，自應依法論罪科刑。核被告
    所為係犯毒品危害防制條例第十條第一項施用第一級毒品罪、同條第二項之施用
    第二級毒品罪。被告為施用而持有海洛因、安非他命之低度行為，應為施用之高
    度行為所吸收，均不另論罪。被告先後多次施用第一級、第二級毒品犯行，均時
    間緊接，所犯構成要件相同，顯係各基於概括犯意為之，均為連續犯，應各論以
    一罪，並依法加重其刑。又被告於八十六年間，因違反麻醉藥品管理條例案件，
    經本院判處有期徒刑八月，經台灣高等法院台中分院駁回上訴確定，於八十七年
    六月五日執行完畢等情，此有台灣台中地方法院檢察署刑案資料查註紀錄表一份
    附卷可稽。被告於有期徒刑執行完畢後五年以內再犯本件有期徒刑以上之罪，為
    累犯，均應依刑法第四十七條之規定遞加重其刑。被告所犯上開二罪間，犯意各
    別，行為互殊，應予分論併罰。爰審酌被告之素行、犯罪之動機、目的、施用毒
    品為自殘行為及犯後僅坦承部分犯行等一切情狀，量處如主文所示之刑，並定其
    應執行刑，以資懲儆。至扣案之海洛因一包（淨重○．一四公克，包裝重○．一
    九公克）及安非他命一包（含袋重三．四公克），均應依毒品危害防制條例第十
    八條第一項前段之規定，宣告沒收銷燬之。
據上論斷，應依刑事訴訟法第二百九十九條第一項前段，毒品危害防制條例第十條第
一項、第二項、第十八條第一項前段、第二十條第三項、刑法第十一條前段、第五十
六條、第四十七條、第五十一條第五款，判決如主文。
中      華      民      國      九十      年      八      月    二十    日
                                台灣台中地方法院刑事第六庭
                                    法  官  劉  麗  瑛
右正本證明與原本無異。
如不服本判決，應於送達後十日內向本院提出上訴狀 （須附繕本） ，上訴於台灣高等
法院台中分院。
                                    書記官
中      華      民      國      九十      年      八      月    二十一  日
附錄論罪科刑法條
毒品危害防制條例第十條第一項、第二項
施用第一級毒品者，處六月以上五年以下有期徒刑。.
施用第二級毒品者，處三年以下有期徒刑。


司法院資訊處製作；財團法人民間司法改革基金會備份。
